

BRUNO GABRIEL SIQUEIRA

Tecnologia da Informação

Especializado em suporte técnico de TI, com experiência em administração de sistemas, migração e manutenção de hardware/software. Atualmente na AgroCP, cursando Tecnologia em Computação em Nuvem na UNOPAR. Habilidades em solução de problemas e adaptação a ambientes dinâmicos.

EDUCAÇÃO

UNOPAR - Universidade Norte do Paraná Tecnologia em Computação em Nuvem, 2022 - 2024

- +55 (35) 9 9718-4550
- contato@brunosiqueira.tec.br
- https://www.linkedin.com/in/brunosiqueiratec/
- Luiz Furtado de Abreu, 260A Centro Santana da Vargem MG

EXPERIÊNCIA

Analista de Suporte de Tl

AgroCP Ind. e Comércio de Fertilizantes | 2023 - Now

- Atuo no suporte técnico, administração e manutenção de sistemas, softwares e hardwares, incluindo ERP SiagriAgribusiness, Windows Server, Active Directory, Cluster Failover, bancos de dados (Oracle e Firebird), além de HTML, CSS e JavaScript.
- Demonstro habilidade em solucionar problemas técnicos complexos, garantindo alta eficiência operacional. Também contribuo ativamente para o treinamento e orientação de novos integrantes da equipe, assegurando a adoção de práticas essenciais em tecnologia da informação.

Assistente de Suporte de Tl

AgroCP Ind. e Comércio de Fertilizantes | 2022 - 2023

- Prestei assistência técnica especializada em hardware e software, incluindo Microsoft Windows e Office.
- Atuei em colaboração com a equipe, oferecendo suporte técnico e contribuindo para a eficiência operacional.

CERTIFICAÇÕES

- DevOps Fundamentals
 DIO
 Verificação emitida em nov 2023
- Docker Fundamentals
 DIO
 Verificação emitida em set 2024
- Linux Fundamentals
 DIO
 Verificação emitida em out 2023
- BluePex Firewall UTM NGFW Essentials BluePex Cybersecurity
 Verificação emitida em ago 2023
- Coordenador de Sistemas v2 ERP SiagriAgribusiness Plantar Educação Verificação emitida em jan 2023
- Computação em Nuvem | AWS Discovery Day
 KA Solution
 Verificação emitida em nov 2022